【裁判字號】    89,訴,52
【裁判日期】    890229
【裁判案由】    清償債務
【裁判全文】
臺灣彰化地方法院民事判決  八十九年度訴字第五二號
    原      告  彰化縣鹿港鎮農會
    法定代理人  辛  ○
    訴訟代理人  庚○○
    被      告  乙○○
                戊○○○
                丁○○
                丙○○
                己○○
                甲○○
右當事人間請求清償債務事件，本院判決如左：
    主      文
被告等應連帶給付原告新台幣壹佰萬元，及自民國八十六年二月十八日起至清償日止
，按年息九．八五％計算利息，並自民國八十六年二月十九日起至八十六年七月十八
日止，另按原利率百分之十加付違約金，自民國八十六年七月十九日起至清償日止，
另按原利率百分之二十加付違約金。
訴訟費用由被告等連帶負擔。
本判決於原告以新台幣參拾伍萬元提供擔保後得假執行。
    事      實
甲、原告方面：
一、聲明：求為判決如主文第一、二項所示並願供擔保宣告假執行。
二、陳述：稱
１、緣被告等之夫、父（甲○○除外）王世昌於民國八十四年三月十八日邀被告甲○
    ○為連帶保證人，向原告借款新台幣壹佰萬元，約定清償日為八十六年三月十八
    日利息按年息９．８５％計算，如逾期在六個月以內還時，按原利率百分之十加
    付違約金，逾期六個月以上時，其超過逾六個月部份另按原利率百分之二十加付
    違約金，有借據乙紙，約定書二份可證，詎屆期後，履催不還。
２、查王世昌於八十五年五月二十七日病故，而其繼承人被告乙○○等已依法繼承其
    全部分遺產，依民法第一一五三條規定，則其對被繼承人之債務，應付連帶責任
    。又被告甲○○既為王世昌之連帶保證人，依民法第七百四十八條規定，亦應連
    帶償還上開債務，惟雖經原告分別函催，仍無結果，是提本訴。
三、證據：提出借據一件、約定書二件（以上均係影本、核與原本相符）戶籍謄本七
    紙為證。
乙、被告方面：
    經通知未於言詞弁論期日到場，亦未提出書狀作何聲明或陳述。
    理      由
一、被告等經通知，未於言詞辯論期日到場，核無民事訴訟法第三百八十六條所列各
    款情形之一，依到場原告之聲請，由其一造弁論而為判決。
二、原告主張之右揭事實業經提出借據、約定書、戶籍謄本等件為證，被告經通知復
    未到場爭執，自堪信為真實，從而原告據以訴請如主文第一項所示洵屬正當，予
    以准許。
三、原告陳明願供擔保宣告假執行，酌定相當擔保金額併宣告之。
四、結論：原告之訴為有理由，並依民事訴訟法第三百八十五條第一項前段、第八十
    五條第二項、第三百九十條判決如主文。
中      華      民      國    八十九    年      二      月    二十九    日
                                        台灣彰化地方法院民事第二庭
~B法      官  李端季
右為正本係照原本作成。
如對本判決上訴，應於判決送達後二十日內向本院提出上訴狀。
~B法院書記官  賴足惠
中      華      民      國    八十九    年      三      月      二      日


司法院資訊處製作；財團法人民間司法改革基金會備份。
